臺灣高等法院刑事判決
111年度上訴字第876號
上  訴  人  
即  被  告  林文坤


選任辯護人  潘東翰律師
上列上訴人因違反毒品危害防制條例等案件，不服臺灣新北地方
法院110年度訴字第772號，中華民國110年12月27日第一審判決
（起訴案號：臺灣新北地方檢察署110年度偵字第17631、22695
號），提起上訴，本院判決如下：
    主  文
上訴駁回。
    事實及理由
一、本案經本院審理結果，原審認為上訴人即被告林文坤就其事
    實㈠㈡所為，分別係犯毒品危害防制條例第4條第2項之販賣
    第二級毒品罪、藥事法第83條第1項之轉讓禁藥罪，所犯販
    賣第二級毒品罪，符合毒品危害防制條例第17條第1項、第2
    項之減輕事由，依刑法第71條第2項規定，遞減輕其刑後，
    所犯轉讓禁藥罪，依毒品危害防制條例第17條第2項規定減
    輕其刑後，審酌被告無視販賣毒品對於社會國家具有之潛在
    危害，竟藉販售第二級毒品以為己賺取不法利益，及轉讓毒
    品供他人施用，惡性非輕，惟考量被告因一時貪念思慮不周
    而販毒牟利，且其犯後始終坦承犯行，實具悔意，犯後態度
    尚佳，又考量被告販賣、轉讓甲基安非他命之數量、販賣甲
    基安非他命之犯罪所得、被告為高職肄業之智識程度，自陳
    先前從事旅遊工作，因疫情關係，現於郵局從事保全工作、
    未婚之生活狀況等一切情狀，就所犯上開各罪，分別量處有
    期徒刑2年8月、4月，並說明扣案之I-PHONE 6 PLUS手機1支
    係被告所有供本件犯販賣毒品犯罪所用，應依毒品危害防制
    條例第19條第1項規定沒收，未扣案之販賣第二級毒品犯罪
    所得新臺幣（下同）3,000元，應依刑法第38條之1第1項前
    段、第3項規定宣告沒收，於全部或一部不能沒收或不宜執
    行沒收時，追徵其價額，其餘自被告住處扣得之甲基安非他
    命8包、吸食器1組、注射針筒5支、分裝杓2支、電子磅秤1
    臺等物，為被告另案施用、持用毒品罪之事證，又被告已轉
    讓禁藥與陳志超，則自陳志超所扣得之甲基安非他命1包，
    與本件被告本案犯罪無關，均不於本案宣告沒收之理由，經
    核認事用法及量刑均無不當，應予維持，並引用第一審判決
    書記載之事實、證據及理由（如附件）。
二、被告上訴意旨略以：被告販賣對象僅1人，次數僅1次，數量
    1公克、3,000元，被告僅係交易下游，與大盤、中盤多所差
    異，對他人及國家社會侵害程度非屬重大，況被告於偵查及
    歷次審判中均自白犯罪，可認販賣毒品情節非重，縱依上開
    規定減刑後之最低刑度猶嫌過重，當足以引起一般人同情，
    相較其他相類販賣第二級毒品犯罪未自白者，反而有依刑法
    第59條規定酌減，原判決未依刑法第59條對被告酌減刑度，
    顯有違誤，且有違比例、公平原則，被告於偵查及審理中均
    自白轉讓甲基安非他命，被告轉讓對象為友人，次數僅1次
    ，數量亦微，原審量刑似嫌過重於云云，指謫原審判決不當
    。然刑法第59條之規定，乃法院於職權範圍內得為酌定之事
    項，除其裁量權之行使，明顯違反比例原則外，不得任意指
    為違法（最高法院96年度台非字第5號判決意旨參照）。查
    ，就被告所犯販賣第二級毒品罪，原審已說明：毒品於國內
    流通氾濫，危害國民健康至鉅，已為眾所週知，被告知悉甲
    基安非他命為法律嚴禁之違禁物，染毒更能令人捨身敗家，
    毀其一生，竟甘冒重典，無視毒品對於他人之危害，被告該
    犯行之毒品數量或犯罪所得縱均非甚鉅，惟依其客觀之犯行
    與主觀之惡性加以考量，尚難認有何特殊之原因與環境足以
    引起一般同情，而認販賣第二級毒品部分縱依毒品危害防制
    條例第17條第1項、第2項規定遞減輕其刑後之最低度刑仍嫌
    過重之情形，故認被告本案販賣第二級毒品犯行，並無刑法
    第59條酌減其刑之適用等語（見原判決第7至8頁）。是原審
    業已說明其裁量審酌之依據，並無明顯違反比例原則之恣意
    情事，按上說明，自難遽指有何違法，被告上開所指販賣情
    形、獲利情況、偵審中均自白犯罪等情，僅可為法定刑內審
    酌量刑之標準，並非客觀上顯可憫恕之事由，至於所指其他
    販賣毒品案件有依刑法第59條規定酌減之情形，因各案之情
    節不同，難以在本案比附援引，自不能據以為酌量減輕其刑
    之理由。又關於刑之量定，係實體法上賦予法院得為自由裁
    量之事項，倘其未有逾越法律所規定之範圍，或濫用其權限
    ，即不得任意指摘為違法。本案原審已就刑之裁量詳為審酌
    並敘明理由如前，其量定之刑罰，並未逾法定刑度，且與所
    述裁量因子相當，與罪刑相當原則無悖，是被告以前詞指謫
    原判決量刑不當云云，亦無理由。　
三、綜上所述，被告以前詞指謫原判決不當，並不可採，本件上
    訴為無理由，應予駁回。　　　　　
據上論斷，應依刑事訴訟法第368條、第373條，判決如主文。
本案經檢察官吳姿函提起公訴，檢察官沈念祖到庭執行職務。　
中　　華　　民　　國　　111 　年　　4 　　月　　20　　日
                  刑事第十四庭  審判長法　官  黃斯偉
                                      法　官  黎惠萍
                                      法　官  許泰誠
以上正本證明與原本無異。
如不服本判決，應於收受送達後20日內向本院提出上訴書狀，其
未敘述上訴之理由者並得於提起上訴後20日內向本院補提理由書
（均須按他造當事人之人數附繕本）「切勿逕送上級法院」。
                                      書記官  朱子勻
中　　華　　民　　國　　111 　年　　4 　　月　　20　　日